臺灣臺中地方法院刑事判決　　　　　　　100年度訴字第816號
公　訴　人　臺灣臺中地方法院檢察署檢察官
被　　　告　廖忠榮
上列被告因違反毒品危害防制條例案件，經檢察官提起公訴（10
0年度撤緩毒偵字第28、29號），茲被告於準備程序中就被訴事
實為有罪之陳述，於聽取當事人之意見後，由本院裁定進行簡式
審判程序，判決如下：
    主    文
廖忠榮施用第一級毒品，累犯，處有期徒刑捌月。又施用第一級
毒品，累犯，處有期徒刑捌月。應執行有期徒刑壹年貳月。
    犯罪事實及理由
一、本案之犯罪事實及證據除應補充「被告於本院準備程序及審
    理時為認罪之陳述」為證據外，餘均引用檢察官起訴書之記
    載（如附件）。
二、爰審酌被告經觀察、勒戒之處分，暨因施用毒品案件經法院
    判刑確定後，仍未能徹底戒絕毒品，再犯本件施用毒品犯行
    ，足見其戒絕毒癮之意志不堅，未能體悟施用毒品對自己、
    家人造成之傷害及社會之負擔，惟幸其犯後坦認犯行，且於
    警詢中配合偵辦而供出毒品來源，雖其指證之人即綽號「兄
    仔」之卓志堅及綽號「阿吉」之成年男子均未經檢警查獲販
    毒事證，然足見其犯後已具悔意，暨施用毒品乃戕害自身健
    康，尚未直接危害他人，反社會性不高等一切情狀，及參酌
    公訴檢察官之求刑意見，分別量處如主文所示之刑及定其應
    執行之刑，以示懲儆。
三、依刑事訴訟法第273條之1第1項、第299條第1項前段、第310
    條之2、第454條第1項、第2項，毒品危害防制條例第10條第
    1項、第23條第2項，刑法第11條前段、第47條第1項、第51
    條第5款，判決如主文。
四、如不服本判決，得於判決書送達之日起10日內，以書狀敘述
    理由，向本院提出上訴（須附繕本）。
中    華    民    國   100    年    4     月    26    日
                  刑事第十四庭    法  官  許月馨
上正本證明與原本無異。
                                  書記官  黃美雲
中    華    民    國   100    年    4     月    26    日
附錄本案論罪科刑法條全文
毒品危害防制條例第10條
施用第一級毒品者，處6月以上5年以下有期徒刑。
施用第二級毒品者，處3年以下有期徒刑。
附件：                                              勤股
臺灣臺中地方法院檢察署檢察官起訴書                  宜股
                                 100年度撤緩毒偵字第28號
                                                    29
    被      告  廖忠榮  男  36歲（民國○○年○月○○日生）
                        住臺中市太平區○○○○街29號2樓
                          之2
                        國民身分證統一編號：Ｚ000000000號
上列被告因違反毒品危害防制條例案件，業經偵查終結，認應提
起公訴，茲將犯罪事實及證據並所犯法條分敘如下：
        犯罪事實
一、廖忠榮前因施用毒品案件，經送觀察、勒戒後，認無繼續施
    用毒品傾向，於民國94年11月17日執行完畢釋放出所。復於
    96年間，因施用毒品案件，經法院判處有期徒刑7月確定，
    於97年2月13日期滿執行完畢。詎仍未悛悔，復基於施用第
    一級毒品海洛因之犯意，（一）於97年11月12日12時許，在
    臺中縣太平市（現改制為臺中市太平區）太平加油站之廁所
    中，以針筒注射之方式，施用海洛因1次，（二）於98年11
    月11日7時30分許，在太平市太平加油站之廁所中，以針筒
    注射之方式，施用海洛因1次。嗣經警分別於97年11月14日
    、99年1月20日得其同意將其帶回警局採尿及採集毛髮，尿
    液送驗結果，呈可待因及嗎啡陽性反應，毛髮送驗結果，呈
    嗎啡陽性反應，始查悉上情。
二、案經臺中縣（現改制為臺中市政府）警察局太平分局、臺中
    市（現改制為臺中市政府）警察局第一分局報告偵辦。
        證據並所犯法條
一、證據清單與待證事實：
   ┌──┬─────────┬────────────┐
   │編號│  證  據  名  稱  │  待    證    事    實  │
   ├──┼─────────┼────────────┤
   │一  │被告廖忠榮於偵查中│坦承於97年11月12日12時許│
   │    │之供述。          │、98年11月11日7時30分許 │
   │    │                  │，在太平加油站廁所中，各│
   │    │                  │施用海洛因1次之事實。   │
   ├──┼─────────┼────────────┤
   │二  │臺中縣警察局太平分│證明被告經警採尿、採集毛│
   │    │局毒品尿液真實姓名│髮送驗之事實。          │
   │    │對照表、臺中市警察│                        │
   │    │局第一分局委託檢驗│                        │
   │    │毛髮代號與真實姓名│                        │
   │    │對照表。          │                        │
   ├──┼─────────┼────────────┤
   │三  │中山醫學大學附設醫│證明被告於97年11月14日採│
   │    │院檢驗科藥物檢測中│尿前，確有施用海洛因之事│
   │    │心尿液檢驗報告1紙 │實。                    │
   │    │。（經檢驗結果，呈│                        │
   │    │可待因、嗎啡陽性反│                        │
   │    │應）。            │                        │
   ├──┼─────────┼────────────┤
   │四  │中山醫學大學附設醫│證明被告於99年1月20日採 │
   │    │院檢驗科藥物檢測中│集毛髮前，確有施用海洛因│
   │    │心毛髮檢驗結果報告│之事實。                │
   │    │1紙。（經檢驗結果 │                        │
   │    │，呈嗎啡陽性反應）│                        │
   │    │。                │                        │
   ├──┼─────────┼────────────┤
   │五  │本署刑案資料查註紀│1.被告前因施用毒品案件，│
   │    │錄表、全國施用毒品│  經法院裁定觀察、勒戒後│
   │    │案件紀錄表、矯正簡│  ，認無繼續施用毒品傾向│
   │    │表各1份           │  ，自94年11月17日執行完│
   │    │                  │  畢釋放出所後，5年內再 │
   │    │                  │  犯本件違反毒品危害防制│
   │    │                  │  條例第10條第1項罪嫌之 │
   │    │                  │  事實。                │
   │    │                  │2.被告為累犯之事實。    │
   └──┴─────────┴────────────┘
二、核被告廖忠榮所為，係犯毒品危害防制條例第10條第1 項之
    施用第一級毒品罪嫌。被告前後2次施用海洛因之犯嫌，犯
    意各別，行為互殊，請予分論併罰。又被告曾因施用毒品案
    件，受徒刑之執行完畢，有本署刑案資料查註紀錄表在卷可
    按。其於5年內故意再犯本件有期徒刑以上之罪，為累犯，
    請依刑法第47條第1項規定，加重其刑。
三、依刑事訴訟法第251條第1 項、毒品危害防制條例第23條第2
    項提起公訴。
    此  致
臺灣臺中地方法院
中    華    民    國   100    年    3     月    1     日
                              檢  察  官  王捷拓
本件正本證明與原本無異
中    華    民    國   100    年    3     月    9     日
                              書  記  官  陳奕介
附錄本案所犯法條全文
毒品危害防制條例第10條第1項
施用第一級毒品者，處 6 月以上 5 年以下有期徒刑。
中華民國刑法第47條第1項
受徒刑之執行完畢，或一部之執行而赦免後，五年以內故意再犯
有期徒刑以上之罪者，為累犯，加重本刑至二分之一。